臺灣士林地方法院刑事判決
111年度易字第501號
公  訴  人  臺灣士林地方檢察署檢察官
被      告  張富羽



上列被告因竊盜等案件，經檢察官提起公訴（111年度偵字第151
52號、第15650號、第16139號、第17262號、111年度偵緝字第13
24號、第1325號、第1327號、第1328號、第1329號、第1330號、
第1331號、第1332號、第1333號、第1334號、第1335號），本院
判決如下：
    主  文
張富羽犯如附表各編號「主文」欄所示之罪，各處如附表「主文
」欄所示之刑及沒收、追徵之諭知。如附表編號1至7、9至17所
示之刑不得易科罰金部分，應執行有期徒刑伍年貳月。
其餘被訴部分，均無罪。
    事  實
一、張富羽基於意圖為自己不法所有之竊盜犯意、毀損犯意（僅
    指下列㈧部分），為下列犯行：
  ㈠於民國111年5月16日凌晨2時許，以破壞鐵門方式，侵入址設
    臺北市○○區○○街0○0號之美甲店，竊取該店員工簡綾葳保管
    放置抽屜內之現金新臺幣（下同）2萬元及該店員工余姿儀
    保管放置在飲水機下方櫃子內之現金1萬0,600元，得手後即
    離去。嗣簡綾葳、余姿儀事後發現上開財物遭竊，即報警處
    理，為警調閱現場附近監視器畫面，始查知上情。
  ㈡於111年6月12日凌晨3時37分許，以攀爬窗戶方式，侵入址設
    臺北市○○區○○街00號之蓉平診所，竊取該診所負責人黃泰樺
    所有放置在抽屜內之現金1萬3,000元，得手後即離去。嗣黃
    泰樺事後發現上開財物遭竊，即報警處理，為警調閱現場附
    近監視器畫面，始查知上情。
  ㈢於110年11月14日凌晨0時40分許，在林澄豌經營位於臺北市○
    ○區○○○路00號早餐店前，持客觀上可做為兇器使用之鐵撬1
    把，破壞該址後門，侵入該早餐店，並竊取放置該店內錢櫃
    內之7萬1,000元，得手後即離去。嗣林澄豌事後發現上開財
    物遭竊，即報警處理，經警調閱店內監視器畫面，始查知上
    情。
  ㈣於110年11月10日下午10時34分許，在黃雅纓經營位於臺北市
    ○○區○○街0段00號即店名「指甲樹」工作處所後方，持客觀
    上可做為兇器使用之螺絲起子1把，以折損及破壞鐵窗方式
    ，侵入該址店內，並竊取放置該店櫃臺抽屜內之
　　4,000元，得手後即離去。嗣黃雅纓事後發現上開財物遭竊
    ，即報警處理，經警調閱店內監視器畫面，並扣得螺絲起子
    1支，始查知上情。
  ㈤於110年10月3日下午11時51分許，在張富杰經營位於臺北市○
    ○區○○○路0段000號1樓珍味臭臭鍋，以徒手破壞設置在氣窗
    之抽風機後，再攀爬該氣窗，侵入該店內，經搜尋店內之櫃
    臺、收銀機等處後，未發現有現金而離去。嗣張富杰事後發
    現上開抽風機遭破壞，即報警處理，經警調閱該店及附近監
    視器畫面，始查知上情。
  ㈥於110年10月4日凌晨0時50分許，在鄭叡謙經營位於臺北市○○
    區○○○路0段000號牛大叔牛排館，以客觀上可做為兇器使用
    之鐵撬，以破壞後門門鎖之方式，侵入該店內，經撬開店內
    收銀機後，竊取收銀機內1萬元，得手後即離去。嗣鄭叡謙
    事後發現上開門鎖遭破壞，即報警處理，經警調閱該店及附
    近監視器畫面，始查知上情。
  ㈦於110年11月3日下午10時許，在祝廖淑媛經營位於臺北市○○
    區○○路0段00號新福園餐廳之後門，以鐵絲從門縫中伸入屋
    內勾扯門鎖之方式，開啟該址後門，並侵入該址店內，竊取
    祝廖淑媛保管放置該店櫃臺抽屜內之1萬3,200元，得手後即
    離去。嗣祝廖淑媛事後發現上開財物遭竊，即報警處理，經
    警調閱該店附近監視器畫面，始查知上情。
  ㈧於110年11月12日凌晨2時37分許，在蕭翔尹經營位於臺北市○
    ○區○○○路0段00號早餐店前，以撬開門鎖之方式，破壞該址
    後門及門鎖，致令該門及門鎖不堪使用。嗣蕭翔尹事後發現
    上開財物遭破壞，即報警處理，經警調閱現場監視器畫面及
    採集上開門把及地上菸蒂檢體送鑑驗，發現該等檢體檢出DN
    A-STR型別與張富羽檔存之DNA-STR型別相符，始查悉上情。
  ㈨於110年12月11日凌晨2時1分許，前往汪家銘經營位於臺北市
    ○○區○○路0段000號「LEGO美髮沙龍店」，隨手持起客觀上足
    供兇器使用之隔壁商家鐵棍，破壞該店窗戶、鐵欄杆及攀爬
    窗戶之方式，侵入該店內，竊取汪家銘所有放置櫃臺抽屜內
    之5,000元，得手後即搭乘計程車前往不知情友人簡妏亘位
    於新北市○○區○○街00巷0號0樓住所，嗣該店員工許淳喻事後
    發現上開店內財物遭竊，即報警處理，為警循線調閱監視器
    畫面，並通知張富羽到案說明，始查悉上情。
  ㈩於111年1月15日凌晨2時50分許，在萬自雲經營位於臺北市○○
    區○○○路000號「漂浮台北酒吧」，隨手於現場持起客觀上足
    供兇器使用之木棍，破壞該店後門門鎖後，侵入該店內，竊
    取萬自雲所有放置在該店內之2萬7,000元，得手後即離去，
    嗣萬自雲事後發現上開店內財物遭竊，即報警處理，經調閱
    店內及附近監視器畫面，並通知張富羽到案說明，始查悉上
    情。
  於111年2月21日凌晨0時41分許，在蔡瑞宜經營位於臺北市○○
    區○○○路000號「怡香園餐廳」，以徒手扳折破壞鐵窗之方式
    ，侵入該店內，撬開收銀機及小費箱後，竊取蔡瑞宜所有放
    置在該收銀機、小費箱、抽屜及櫃臺上之現金及五倍券共1
    萬2,000元，得手後即離去。嗣該店員工謝文呈事後發現上
    開財物遭竊，即報警處理，經警調閱該店內及附近監視器畫
    面，始查知上情。
  於111年3月13日凌晨0時許，在陳錫楨經營位於臺北市○○區○○
    街00號「大興自助餐」，以破壞後門之方式，侵入該店內，
    竊取陳錫禎所有放置在收銀櫃臺內之零錢共1萬元，得手後
    即離去。嗣陳錫楨事後發現上開財物遭竊，即報警處理，經
    警調閱該店內監視器畫面，始查知上情。
  於111年3月6日下午10時許，在王太千經營位於臺北市○○區○○
    ○路0段000巷00號0樓「佳慧美髮店」，以攀爬破壞鐵窗之方
    式，侵入該店內，竊取王太千所有放置在櫃臺抽屜內之現金
    2萬3,000元，得手後即離去。嗣王太千事後發現上開財物遭
    竊及張富羽皮夾（內有張富羽身分證、健保卡、屈臣氏會員
    卡各1張、悠遊卡2張）遺落在現場，即報警處理，經警通知
    張富羽到案說明，始查知上情。
  於111年2月8日凌晨2時36分前之某時許前往謝佳凌經營位於
    臺北市○○區○○○路0段000號0樓「晴光意麵關渡店」，以破壞
    鐵窗及紗窗之方式，侵入該店內，惟經搜找店內冰箱、抽屜
    、櫃子等物後，未發現有價值財物，即逃離現場而未遂。嗣
    謝佳凌事後發現窗戶遭破壞，即報警處理，經警調閱現場附
    近監視器畫面，始查知上情。
  於111年2月8日凌晨2時36分前之某時許前往陳柏蓉經營位於
    臺北市○○區○○○路0段000號0樓「江浙小館」，以破壞鐵窗及
    攀爬抽風機窗口之方式，侵入該店內，竊取陳柏蓉所有放置
    在店內抽屜內之零錢600元，得手後即離去。嗣陳柏蓉事後
    發現上開財物遭竊，即報警處理，經警調閱現場附近監視器
    畫面，始查知上情。
  於111年6月18日凌晨0時42分許，在林怡如經營位於臺北市○○
    區○○路0號麵店，以掰開鐵窗及攀爬窗戶方式，侵入該麵店
    ，竊取林怡如所有放置在店內之現金1萬元，得手後即離去
    。嗣林怡如事後發現上開財物遭竊，即報警處理，經警調閱
    現場及附近監視器畫面，始查知上情。
  於111年5月2至12日間某日下午9時許，在陳皇安經營位於臺
    北市○○區○○街00號活菌豬肉舖店，持板手1支壞鐵窗及攀爬
    窗戶方式，侵入該肉舖店，竊取陳皇安所有放置在店內收銀
    機之現金4,500元及攝影機1臺，得手後即離去。嗣陳皇安事
    後發現上開財物遭竊，即報警處理，經警調閱現場及附近監
    視器畫面，始查知上情。
二、案經簡綾葳、余姿儀、林澄豌、張富杰、鄭叡謙、蔡瑞宜委
    任謝文呈、陳皇安訴由臺北市政府警察局士林分局、黃雅纓
    、蕭翔尹、陳錫楨、謝佳凌、陳柏蓉訴由臺北市政府警察局
    北投分局、汪家銘委任許淳喻、林怡如訴由臺北市政府警察
    局內湖分局及萬自雲、王太千訴由臺北市政府警察局大同分
    局報告臺灣士林地方檢察署檢察官偵查起訴。
    理  由
壹、有罪部分
一、證據能力本案據以認定被告張富羽犯罪之供述證據，有關被
    告以外之人於審判外之陳述，公訴人及被告在本院審理時均
    未爭執其證據能力，復經本院審酌認該等證據之作成無違法
    、不當或顯不可信之情況，而非供述證據亦非公務員違背法
    定程序所取得，依刑事訴訟法第159條之5規定、第158條之4
    規定之反面解釋，均有證據能力，合先敘明。
二、認定事實所憑之理由及證據：
  ㈠事實欄一㈠部分
　　上揭犯罪事實業據被告於偵訊、本院準備程序及審理程序時
    坦承不諱（見臺灣士林地方檢察署111年度偵字第15152號卷
    〈下稱偵15152號卷〉第179至180頁，本院111年度易字第501
    號卷〈下稱本院卷〉第92頁、第158頁），核與證人即告訴人
    簡綾葳、余姿儀所述相符（見偵15152 號卷第9至11頁、第1
    5至16頁），並有被告於案發時間在案發現場及附近、被告
    經查獲時之外觀比對照片（見偵15152號卷第97至101頁）等
    證據在卷可稽，足認被告自白與事實相符，堪以採信。
  ㈡事實欄一㈡部分
　　上揭犯罪事實業據被告於警詢、偵訊、本院準備程序及審理
    程序時坦承不諱（見臺灣士林地方檢察署111年度偵字第156
    50號卷〈下稱偵15650號卷〉第7至9頁，偵15152號卷第181頁
    ，本院卷第92頁、第158頁），核與證人即診所員工沈芳旬
    所述相符（見偵15650號卷第47至48頁），並有111年6月12
    日蓉平診所之監視錄影器擷取畫面、被告經查獲時之外觀比
    對照片（見偵15650號卷第45頁、第51至53頁）等證據在卷
    可稽，足認被告自白與事實相符，堪以採信。
  ㈢事實欄一㈢部分
　　上揭犯罪事實業據被告於偵訊、本院準備程序及審理程序時
    坦承不諱（見偵15152號卷第181頁，本院卷第92頁、第158
    頁），核與證人即告訴人林澄豌所述相符（見臺灣士林地方
    檢察署111年度偵字第50號卷〈下稱偵50號卷〉第15至17頁）
    ，並有被告於案發時間在案發現場及附近之監視器擷取畫面
    、被告之外觀比對照片（見偵50號卷第19至29頁）等證據卷
    可稽，足認被告自白與事實相符，堪以採信。
　㈣事實欄一㈣部分
　　上揭犯罪事實業據被告於警詢、偵訊、本院準備程序及審理
    程序時坦承不諱（見臺灣士林地方檢察署111年度偵字第54
    號卷〈下稱偵54號卷〉第10至12頁，偵15152號卷第181頁，本
    院卷第92頁、第158頁），核與證人即告訴人黃雅纓所述相
    符（見偵54號卷第19至20頁），並有被告於案發時間在案發
    現場及附近之監視器擷取畫面、案發地點後方防火巷現場照
    片及鐵窗遭破壞之照片、臺北市政府警察局北投分局111年
    度保管字第114號扣押物品清單暨扣押物品（即螺絲起子1把
    ）照片（見偵54號卷第27至30頁、第49至51頁）等證據在卷
    可稽，足認被告自白與事實相符，堪以採信。
  ㈤事實欄一㈤、㈥部分
　　上揭犯罪事實業據被告於警詢、偵訊、本院準備程序及審理
    程序時坦承不諱（見臺灣士林地方檢察署111年度偵字第204
    7號卷〈下稱偵2047號卷〉第8至9頁，偵15152號卷第181至183
    頁，本院卷第92頁、第158頁），核與證人即告訴人張富杰
    、鄭叡謙所述相符（見偵2047號卷第33至43頁），並有被告
    於案發時間在案發現場及附近之監視器擷取畫面、案發現場
    遭毀損之抽風機、收銀櫃、收銀機及後門門鎖之照片（見偵
    2047號卷第45至66頁、第77至79頁）等證據在卷可稽，足認
    被告自白與事實相符，堪以採信。
　㈥事實欄一㈦部分
　　上揭犯罪事實業據被告於警詢、偵訊、本院準備程序及審理
    程序時坦承不諱（見臺灣士林地方檢察署111年度偵字第207
    2號卷〈下稱偵2072號卷〉第8至10頁，偵15152號卷第183頁，
    本院卷第92頁、第158頁），核與證人即被害人祝廖淑媛所
    述相符（見偵2072號卷第11至13頁），並有案發現場照片、
    被告於案發時間在案發現場及附近之監視器擷取畫面（見偵
    2072號卷第15至16頁、第37至40頁）等證據在卷可稽，足認
    被告自白與事實相符，堪以採信。
　㈦事實欄一㈧部分　
　　上揭犯罪事實業據被告於偵訊、本院準備程序及審理程序時
    坦承不諱（見偵15152號卷第183頁，本院卷第92頁、第158
    頁），核與證人即告訴人蕭翔尹所述相符（臺灣士林地方檢
    察署111年度偵字第4023號卷〈下稱偵4023號卷〉第5至6頁）
    ，並有被告於案發時間在案發現場及附近之監視器擷取畫面
    、案發現場照片、臺北市政府警察局北投分局111年度保管
    字第674號扣押物品清單暨採證物品照片、臺北市政府警察
    局實驗室案件編號0000000000C26鑑定書（見偵4023號卷第3
    3至66頁、第85至89頁、第93至95頁）等證據在卷可稽，足
    認被告自白與事實相符，堪以採信。
　㈧事實欄一㈨部分
　　上揭犯罪事實業據被告於警詢、偵訊、本院準備程序及審理
    程序時坦承不諱（見臺灣士林地方檢察署111年度偵字第439
    6號卷〈下稱偵4396號卷〉第16至17頁，偵15152號卷第183頁
    ，本院卷第92頁、第158頁），核與證人許淳喻、簡妏亘所
    述相符（見偵4396號卷第19至25頁），並有被告於案發時間
    在案發現場及附近之監視器擷取畫面（見偵4396號卷第59至
    66頁）等證據在卷可稽，足認被告自白與事實相符，堪以採
    信。
　㈨事實欄一㈩部分
　　上揭犯罪事實業據被告於警詢、偵訊、本院準備程序及審理
    程序時坦承不諱（見臺灣士林地方檢察署111年度偵字第481
    5號卷〈下稱偵4815號卷〉第12至13頁，偵15152號卷第185頁
    ，本院卷第92頁、第158頁），核與證人即告訴人萬自雲所
    述相符（見偵4815號卷第59至60頁），並有被告於案發時間
    在案發現場及附近之監視器擷取畫面（見偵4815號卷第15至
    17頁）等證據在卷可稽，足認被告自白與事實相符，堪以採
    信。
　㈩事實欄一部分
　　上揭犯罪事實業據被告於警詢、偵訊、本院準備程序及審理
    程序時坦承不諱（見臺灣士林地方檢察署111年度偵字第738
    8號卷〈下稱偵7388號卷〉第10至11頁，偵15152號卷第185頁
    ，本院卷第92頁、第158頁），核與證人謝文呈所述相符（
    見偵7388號卷第59至61頁），並有現場照片、被告於案發時
    間在案發現場及附近之監視器擷取畫面（見偵7388號卷第67
    至72頁）等證據在卷可稽，足認被告自白與事實相符，堪以
    採信。
　事實欄一部分
　　上揭犯罪事實業據被告於警詢、偵訊、本院準備程序及審理
    程序時坦承不諱（見臺灣士林地方檢察署111年度偵字第875
    0號卷〈下稱偵8750號卷〉第10至11頁，偵15152號卷第185頁
    ，本院卷第92頁、第158頁），核與證人即告訴人陳錫楨所
    述相符（見偵8750號卷第13至15頁），並有被告於案發時間
    在案發現場及附近之監視器擷取畫面（見偵8750號卷第27至
    28頁）等證據在卷可稽，足認被告自白與事實相符，堪以採
    信。
　事實欄一部分
　　上揭犯罪事實業據被告於警詢、偵訊、本院準備程序及審理
    程序時坦承不諱（見臺灣士林地方檢察署111年度偵字第892
    7號卷〈下稱偵8927號卷〉第12至14頁，偵15152號卷第185頁
    ，本院卷第92頁、第158頁），核與證人即告訴人王太千所
    述相符（見偵8927號卷第71至72頁），並有現場及採證照片
    、臺北市政府警察局大同分局扣押筆錄、扣押物品目錄表、
    臺北市政府警察局實驗室案件編號0000000000C52鑑定書（
    見偵8927號卷第40至48頁、第75至77頁、第93至95頁）等證
    據在卷可稽，足認被告自白與事實相符，堪以採信。
　事實欄一、部分
　　上揭犯罪事實業據被告於警詢、偵訊、本院準備程序及審理
    程序時坦承不諱（見臺灣士林地方檢察署111年度偵字第970
    5號卷〈下稱偵9705號卷〉第15至17頁，偵15152號卷第187頁
    ，本院卷第92頁、第158頁），核與證人即告訴人謝佳凌、
    陳柏蓉所述相符（見偵9705號卷第53至54頁、第63至64頁）
    ，並有現場照片、被告於案發時間在案發現場及附近之監視
    器擷取畫面（見偵9705號卷第75至80頁、第83至92頁）等證
    據在卷可稽，足認被告自白與事實相符，堪以採信。
　事實欄一部分
　　上揭犯罪事實業據被告於警詢、偵訊、本院準備程序及審理
    程序時坦承不諱（見臺灣士林地方檢察署111年度偵字第161
    39號卷〈下稱偵16139號卷〉第8至10頁，偵15152號卷第187頁
    ，本院卷第92頁、第158頁），核與證人即告訴人林怡如所
    述相符（見偵16139號卷第43至45頁），並有被告於案發時
    間在案發現場及附近之監視器擷取畫面（見偵16139號卷第4
    9至75頁）等證據在卷可稽，足認被告自白與事實相符，堪
    以採信。
　事實欄一部分　
　　上揭犯罪事實業據被告於警詢、偵訊、本院準備程序及審理
    程序時坦承不諱（見臺灣士林地方檢察署111年度偵字第172
    62號卷〈下稱偵17262號卷〉第8至9頁、第93至95頁，本院卷
    第92頁、第158頁），核與證人即告訴人陳皇安所述相符（
    見偵17262號卷第45至47頁），並有案發現場照片、臺北市
    政府警察局士林分局案件編號Z00000000000刑案現場勘查報
    告（見偵17262號卷第49至51頁、第55至59頁、第67至71頁
    ）等證據在卷可稽，足認被告自白與事實相符，堪以採信。
  綜上，本案事證明確，被告上開犯行洵堪認定，均應予依法
    論科。　　
二、論罪科刑㈠
　㈠按刑法第321條第1項第2款所謂「毀」係指毀損，稱「越」則
    指踰越或超越，祇要毀損門扇、窗戶、牆垣或安全設備之行
    為，使該門扇、窗戶、牆垣或安全設備喪失防閑作用，即該
    當於前揭規定之要件。又按刑法第321條第1項第2款將「門
    窗」、「牆垣」、「其他安全設備」並列，所謂「門窗」專
    指門扇、窗戶，其中「門扇」應屬狹義指分隔住宅或建築物
    內外之間之出入口大門而言。再按刑法第321條第1項第3款
    之攜帶兇器竊盜罪，係以行為人攜帶兇器竊盜為其加重條件
    ，此所謂兇器，其種類並無限制，凡客觀上足對人之生命、
    身體、安全構成威脅，具有危險性之兇器均屬之，且祇須行
    竊時攜帶此種具有危險性之兇器為已足，並不以攜帶之初有
    行兇之意圖為必要（最高法院79年度台上字第5253號判決意
    旨參照）。
　㈡查本件被告於事實欄一㈢、㈣、㈥、㈨、㈩、等犯行使用之鐵撬
    、螺絲起子、鐵棍、木棍、板手等物係用以破壞門扇、鐵窗
    、門鎖、鐵欄杆而入內行竊，可見上開物品均屬質地堅硬之
    物，如持以攻擊他人，客觀上當足以對人之生命、身體、安
    全構成威脅而具有危險性，揆之上開說明，均屬兇器無訛。
    是核被告如事實欄一㈠、㈡、至、、所為，均係犯刑法第
    321條第1項第2款之加重竊盜罪；如事實欄一㈢、㈣、㈥、㈨、㈩
    、所為，均係犯刑法第321條第1項第2 款、第3款之加重竊
    盜罪；如事實欄一㈤、所為，均係犯刑法第321條第1項第2
    款、第2項之加重竊盜未遂罪；如事實欄一㈦所為，係犯刑法
    第320條第1項之竊盜罪；如事實欄一㈧所為，係犯刑法第354
    條毀損罪。
　㈢被告犯上開17罪，犯意各別、行為互殊，應予分論併罰。
　㈣另按刑法第321條第1項第2款所謂毀越門扇牆垣，係指毀損或
    超越及踰越門扇牆垣而言，與用鑰匙開鎖啟門入室者不同。
    所謂越進門扇牆垣，其越進二字亦應解為超越或踰越而進，
    非謂啟門入室即可謂之越進。如係從門走入或開鎖啟門入室
    ，均不得謂為踰越門扇（最高法院22年上字第454 號、77年
    度台上字第1130號判決意旨參照）。是被告於事實欄一㈦以
    鐵絲從門縫深入屋內勾扯門鎖之方式開啟後門進入店內之方
    式，不得謂為踰越門扇，且被告並未造成門扇毀損乙情，經
    證人祝廖淑媛證述明確（見偵2072號卷第12頁），是被告該
    次犯行並無第321條第1項第2款加重事由，應僅成立刑法第3
    20條第1項竊盜罪，公訴意旨認被告如事實欄一㈦部分，係犯
    刑法第321條第1項第2款加重竊盜罪等語，容有未洽，惟該
    罪名與刑法第320條第1項竊盜罪之基本社會事實同一，爰依
    刑事訴訟法第300條規定變更起訴法條。　
　㈤公訴意旨就事實欄一㈨僅論被告所犯係刑法第321條第1項第2
    款加重竊盜罪，而漏論被告犯同條項第3款攜帶兇器竊盜罪
    ，惟此部分係加重條件之增加，且經檢察官於起訴事實敘明
    ，尚無礙於起訴事實之同一性，自無庸變更起訴法條。
　㈥被告前因犯竊盜等罪，經臺灣桃園地方法院以104年度聲字第
    4473號裁定應執行有期徒刑8年3月確定，於109年7月22日假
    釋出監付保護管束，嗣因被告於保護管束期間另犯竊盜罪，
    上開假釋經臺灣桃園地方法院104年度聲字第4473號裁定撤
    銷確定，從而上開有期徒刑未執行完畢，有臺灣高等法院被
    告全國前案紀錄表在卷可稽，準此，被告於本案行為時並非
    累犯，起訴書認構成累犯，容有誤會，特此敘明。
　㈦爰以行為人責任為基礎，並審酌被告已有多次竊盜前科紀錄
    ，素行非佳，竟仍不思警惕悔改，甫經假釋出監未久，即再
    為本案多起竊盜、毀損等犯行，足見其未能經由前案刑責之
    處遇予以矯正非行行為及強化法治觀念，仍貪圖利益，冀望
    以不勞而獲之方式取得財物，所為顯乏尊重他人財產法益之
    觀念，殊值非難，兼衡被告犯後坦承犯行之態度、犯罪動機
    、目的、手段、各次竊得財物價值，暨被告於本院審理時自
    述之教育程度、家庭經濟狀況（見本院卷第179頁）、迄今
    未能賠償告訴人（被害人）損失等一切情狀，各量處如附表
    主文欄所示之刑，並就附表編號8得易科罰金之刑，諭知易
    科罰金之折算標準；另就附表編號1至7、9至17所示不得易
    科罰金部分之刑，考量犯案時間間隔、所犯罪質、犯案情節
    之輕重等情，定其應執行之刑如主文。
三、沒收㈠
　㈠事實欄一㈣扣案之螺絲起子1支，係被告供其為事實欄一㈣犯行
    所用之物，而遺留在現場乙節，業據證人黃雅纓於警詢時證
    述明確（見偵54號卷第20頁），堪認係被告所有且供其為上
    開犯行所用之物，爰依刑法第38條第2項前段規定，於該罪
    項下宣告沒收。至被告為事實欄一㈢、㈥、㈨、㈩、等犯行使
    用之鐵撬、鐵棍、木棍、板手等物均未扣案，被告於事實欄
    一㈨使用之鐵棍乃被告由隔壁商家拿取乙情，業經被告陳述
    在卷（見偵4396號卷第16至17頁），顯非屬被告所有之物，
    而其餘物品亦無證據認定是被告所有之物，或係他人無正當
    理由提供，依法自不得予以宣告沒收或追徵，併此敘明。
　㈡按「犯罪所得，屬於犯罪行為人者，沒收之」、「於全部或
    一部不能沒收或不宜執行沒收時，追徵其價額」，刑法第38
    條之1第1項前段、第3項分別定有明文。本案被告於事實欄
    一㈠至㈣、㈥、㈦、㈨至、至各次竊盜犯行所竊得之財物，均
    屬被告之犯罪所得，既未扣案且未實際發還告訴人（被害人
    ），亦查無過苛調節之情形，應依刑法第38條之1第1項前段
    、第3項之規定，於各罪項下宣告沒收，如全部或一部不能
    沒收或不宜執行沒收時，追徵其價額。
參、無罪部分：
一、公訴意旨略以：
　㈠被告張富羽意圖為自己不法之所有，於111年2月8日凌晨2時
    許，在告訴人陳貴英經營位於臺北市○○區○○○路0段000號0樓
    「一德中西式早餐店」，以持鐵撬撬開該店門窗之方式，侵
    入該店內行竊時，因其翻找櫃子、抽屜發出聲響遭告訴人發
    現而大喊「小偷」，被告旋即逃離現場而未遂。嗣告訴人報
    警處理，經警調閱現場附近監視器畫面，始查知上情。
  ㈡被告意圖為自己不法之所有，於111年2月9日上午4時23分許
    ，前往被害人林希融經營位於臺北市○○區○○路000巷0號0樓
    「健惠牙醫診所」，以破壞圍籬之方式，侵入該診所內，惟
    其翻找抽屜、櫃子後未尋得有價值財物，即逃離現場而未遂
    。嗣被害人事後發現上開圍籬遭破壞，即報警處理，經警調
    閱現場附近監視器畫面，始查知上情。
　因認被告分別涉犯刑法第321條第1項第3款、第2項加重竊盜未
  遂、第321條第1項第2款、第2項加重竊盜未遂等罪嫌等語。　
二、按犯罪事實應依證據認定之，無證據不得認定犯罪事實；又
    不能證明被告犯罪者應諭知無罪之判決。刑事訴訟法第154
    條第2項、第301條第1項分別定有明文。刑事訴訟法所謂認
    定犯罪事實之證據，係指足以認定被告確有犯罪行為之積極
    證據而言，該項證據自須適合於被告犯罪事實之認定，始得
    採為斷罪資料。如未能發現相當證據，或證據不足以證明，
    自不能以推測或擬制之方法，以為裁判基礎。又檢察官就被
    告犯罪事實，應負舉證責任，並指出證明之方法。因此，檢
    察官對於起訴之犯罪事實，應負提出證據及說服之實質舉證
    責任。倘其所提出之證據，不足為被告有罪之積極證明，或
    其指出證明之方法，無從說服法院以形成被告有罪之心證，
    基於無罪推定之原則，自應為被告無罪判決之諭知（最高法
    院29年上字第3105號、40年台上字第86號、92年台上字第12
    8號判決意旨可資參照）。
三、公訴意旨認被告涉犯上開㈠、㈡之加重竊盜未遂罪嫌，無非係
    以被告於偵查中之供述、證人即告訴人陳貴英、被害人林希
    融於警詢之證述、案發現場及附近之監視器擷取畫面等為主
    要論據。
四、訊據被告於警詢中、本院準備程序及審理中均堅詞否認有上
    開竊盜犯行，並辯稱：我沒有撬開一德中西式早餐店的窗戶
    ，我是撞到旁邊的洗碗槽，就聽裡面的人出聲音，我就趕快
    離開現場，我當時只是經過一德中西式早餐店，碰到鍋碗瓢
    盆，對方就說我是小偷；我當時雖然有經過健惠牙醫診所後
    方之防火巷，但沒有破壞該診所車庫的鐵皮圍籬等語（見偵
    9705號卷第17至19頁，本院卷第92頁）。
五、經查：　　
　㈠被告雖於偵查中對於檢察事務官詢問上開㈠、㈡之竊盜事實時
    坦承不諱，並供稱：我有在一德中西式早餐店找櫃子、抽屜
    ，但沒有找到東西；我有在健惠牙醫診所找抽屜、櫃子，但
    沒東西我就走了等語（見偵15152號卷第187頁），惟由證人
    陳貴英證稱：我和家人於111年02月07日20時許當晚入睡後
    ，於隔（08）日02時10分許聽見有人在店後側通向屋外的防
    火巷撬我們店的門窗，我就對他大喊「小偷！」，然後我就
    聽到他的腳步離開的聲音；當時我沒有報警，因為他沒有進
    來，所以我們就繼續睡了；通向後方防火巷之門窗未遭破壞
    、開啟等語（見偵9075號卷第57至58頁），是堪認被告尚未
    侵入早餐店內搜尋財物即因發出聲響遭證人陳貴英喝斥而離
    去，其於警詢及本院審理中之辯詞，應屬可採。再由證人林
    希融於警詢中證稱：我於111年2月9日上午05時40分發現診
    所遭人侵入，當時是清潔阿姨打電話跟我老婆說車庫後方的
    鐵皮圍籬遭人撬開一個洞，但現場沒有發現小偷等語（見偵
    9075號卷第67頁），可見證人林希融並未當場目睹診所車庫
    後方鐵皮圍籬係遭被告破壞，亦未提及診所內有何遭竊賊搜
    尋財物之跡象，是尚難逕認破壞該診所車庫後方鐵皮圍籬之
    人即為被告，亦無從認定被告有進入診所內搜尋財物。至一
    德中西式早餐店、健惠牙醫診所及其附近之監視器擷取畫面
    ，僅能證明被告於案發時間前後曾出現在該等地點之事實，
    實難遽認被告有上開公訴意旨所指毀越門窗或安全設備進入
    早餐店、診所內搜尋財物之行為。從而，被告雖曾於偵查中
    之自白上開竊盜犯行，惟無其他證據佐證上開自白之真實性
    ，尚難僅憑被告之自白認定被告有為上開竊盜犯行之事實。
　㈡綜上，本院認公訴人所舉之證據，尚無法使本院形成被告有
    成立上開二加重竊盜未遂罪之確信。此外，公訴人復未提出
    其他積極證據，足資證明被告確有上開部分被訴竊盜罪之犯
    行，被告犯罪嫌疑仍有不足，揆諸前述法條及判決意旨，自
    應為被告此部分無罪判決之諭知，以免冤抑。
據上論斷，依刑事訴訟法第299條第1項前段、第300條、第301條
第1項，判決如主文。　　　　　
本案經檢察官曾揚嶺提起公訴、檢察官張尹敏到庭執行職務。
中　　華　　民　　國　　111 　年　　12　　月　　19　　日
             刑事第一庭　　法  官  陳孟皇
以上正本證明與原本無異。
如不服本判決應於收受送達後 20 日內向本院提出上訴書狀，並
應敘述具體理由。其未敘述上訴理由者，應於上訴期間屆滿後20
 日內向本院補提理由書 (均須按他造當事人之人數附繕本 )「
切勿逕送上級法院」。
因疫情而遲誤不變期間，得向法院聲請回復原狀。
                           書記官  張嫚凌
中　　華　　民　　國　　111 　年　　12　　月　　23　　日
附錄本案論罪科刑之依據：
刑法第 320 條
意圖為自己或第三人不法之所有，而竊取他人之動產者，為竊盜
罪，處五年以下有期徒刑、拘役或五十萬元以下罰金。
意圖為自己或第三人不法之利益，而竊佔他人之不動產者，依前
項之規定處斷。
前二項之未遂犯罰之。
刑法第 321 條
犯前條第一項、第二項之罪而有下列情形之一者，處六月以上五
年以下有期徒刑，得併科五十萬元以下罰金：
一、侵入住宅或有人居住之建築物、船艦或隱匿其內而犯之。
二、毀越門窗、牆垣或其他安全設備而犯之。
三、攜帶兇器而犯之。
四、結夥三人以上而犯之。
五、乘火災、水災或其他災害之際而犯之。
六、在車站、港埠、航空站或其他供水、陸、空公眾運輸之舟、
    車、航空機內而犯之。
前項之未遂犯罰之。
刑法第 354 條
毀棄、損壞前二條以外之他人之物或致令不堪用，足以生損害於
公眾或他人者，處二年以下有期徒刑、拘役或一萬五千元以下罰
金。
附表：
編號 犯罪事實 主文 1 事實欄一㈠ 張富羽犯刑法第三百二十一條第一項第二款之加重竊盜罪，處有期徒刑玖月。 未扣案之犯罪所得新臺幣參萬零陸佰元沒收，於全部或一部不能沒收或不宜執行沒收時，追徵其價額。 2 事實欄一㈡ 張富羽犯刑法第三百二十一條第一項第二款之加重竊盜罪，處有期徒刑捌月。 未扣案之犯罪所得新臺幣壹萬參仟元沒收，於全部或一部不能沒收或不宜執行沒收時，追徵其價額。 3 事實欄一㈢ 張富羽犯刑法第三百二十一條第一項第二款、第三款之加重竊盜罪，處有期徒刑拾月。 未扣案之犯罪所得新臺幣柒萬壹仟元沒收，於全部或一部不能沒收或不宜執行沒收時，追徵其價額。 4 事實欄一㈣ 張富羽犯刑法第三百二十一條第一項第二款、第三款之加重竊盜罪，處有期徒刑玖月。 扣案之螺絲起子壹把沒收；未扣案之犯罪所得新臺幣肆仟元沒收，於全部或一部不能沒收或不宜執行沒收時，追徵其價額。 5 事實欄一㈤ 張富羽犯刑法第三百二十一條第一項第二款、第二項之加重竊盜未遂罪，處有期徒刑柒月。  6 事實欄一㈥ 張富羽犯刑法第三百二十一條第一項第二款、第三款之加重竊盜罪，處有期徒刑玖月。 未扣案之犯罪所得新臺幣壹萬元沒收，於全部或一部不能沒收或不宜執行沒收時，追徵其價額。 7 事實欄一㈦ 張富羽犯刑法第三百二十條第一項之竊盜罪，處有期徒刑柒月。 未扣案之犯罪所得新臺幣壹萬參仟貳佰元沒收，於全部或一部不能沒收或不宜執行沒收時，追徵其價額。 8 事實欄一㈧ 張富羽犯刑法第三百五十四條之毀損他人物品罪，處有期徒刑肆月，如易科罰金，以新臺幣壹仟元折算壹日。 9 事實欄一㈨ 張富羽犯刑法第三百二十一條第一項第二款、第三款之加重竊盜罪，處有期徒刑玖月。 未扣案之犯罪所得新臺幣伍仟元沒收，於全部或一部不能沒收或不宜執行沒收時，追徵其價額。 10 事實欄一㈩ 張富羽犯刑法第三百二十一條第一項第二款、第三款之加重竊盜罪，處有期徒刑玖月。 未扣案之犯罪所得新臺幣貳萬柒仟元沒收，於全部或一部不能沒收或不宜執行沒收時，追徵其價額。 11 事實欄一 張富羽犯刑法第三百二十一條第一項第二款之加重竊盜罪，處有期徒刑捌月。 未扣案之犯罪所得新臺幣壹萬貳仟元沒收，於全部或一部不能沒收或不宜執行沒收時，追徵其價額。 12 事實欄一 張富羽犯刑法第三百二十一條第一項第二款之加重竊盜罪，處有期徒刑捌月。 未扣案之犯罪所得新臺幣壹萬元沒收，於全部或一部不能沒收或不宜執行沒收時，追徵其價額。 13 事實欄一 張富羽犯刑法第三百二十一條第一項第二款之加重竊盜罪，處有期徒刑捌月。 未扣案之犯罪所得新臺幣貳萬參仟元沒收，於全部或一部不能沒收或不宜執行沒收時，追徵其價額。 14 事實欄一 張富羽犯刑法第三百二十一條第一項第二款、第二項之加重竊盜未遂罪，處有期徒刑柒月。  15 事實欄一 張富羽犯刑法第三百二十一條第一項第二款之加重竊盜罪，處有期徒刑捌月。 未扣案之犯罪所得新臺幣陸佰元沒收，於全部或一部不能沒收或不宜執行沒收時，追徵其價額。 16 事實欄一 張富羽犯刑法第三百二十一條第一項第二款之加重竊盜罪，處有期徒刑捌月。 未扣案之犯罪所得新臺幣壹萬元沒收，於全部或一部不能沒收或不宜執行沒收時，追徵其價額。 17 事實欄一 張富羽犯刑法第三百二十一條第一項第二款、第三款之加重竊盜罪，處有期徒刑玖月。 未扣案之犯罪所得新臺幣肆仟伍佰元及攝影機壹台均沒收，於全部或一部不能沒收或不宜執行沒收時，追徵其價額。